臺灣苗栗地方法院刑事判決　　　　　 100年度交簡上字第31號
上　訴　人　臺灣苗栗地方法院檢察署檢察官
被　　　告　陳雲鴻
上列上訴人因被告公共危險案件，不服本院民國100 年9 月22日
100 年度苗交簡字第792 號第一審簡易判決（檢察官聲請簡易判
決處刑案號：100 年度偵字第4148號），提起上訴，本院管轄之
第二審合議庭判決如下：
    主  文
原判決撤銷。
陳雲鴻犯不能安全駕駛動力交通工具罪，處罰金新臺幣捌萬元，
如易服勞役，以新臺幣壹仟元折算壹日。
    事  實
一、陳雲鴻於民國100 年7 月11日上午11時40分許，在苗栗縣苗
    栗市○○路之福元莊餐廳內，飲用啤酒後，已達不能安全駕
    駛動力交通工具之程度，仍於同日下午1 時40分許，駕駛車
    牌號碼為L9-4207 號自用小客車，自飲酒地出發，欲前往同
    市之苗栗市公所參與調解事件之調解程序；後於100 年7 月
    11日下午2 時45分許離開苗栗市公所，駕駛上開自用小客車
    返家，約同日下午2 時50分許行駛至苗栗縣苗栗市○○路嘉
    慶新城空地旁時，因飲酒後注意力降低，已不能安全駕駛汽
    車，遂與由曾韻忠、游仲平所駕駛車牌號碼為7520-NA 號、
    6955-B6 號自用小客車發生碰撞（並無人受傷）；嗣經路人
    報警，經到場處理之員警對陳雲鴻測試其呼氣酒精濃度達每
    公升0.73毫克，而查獲上情。
二、案經苗栗縣警察局苗栗分局報請臺灣苗栗地方法院檢察署檢
    察官偵查後聲請簡易判決處刑。
    理  由
一、按被告以外之人於審判外之陳述，雖不符前4 條之規定，而
    經當事人於審判程序同意作為證據，法院審酌該言詞陳述或
    書面陳述作成時之情況，認為適當者，亦得為證據，刑事訴
    訟法第159 條之5 第1 項定有明文。其立法意旨在於傳聞證
    據未經當事人之反對詰問予以核實，原則上先予排除。惟若
    當事人已放棄反對詰問權，於審判程序中表明同意該等傳聞
    證據可作為證據，基於尊重當事人對傳聞證據之處分權，及
    證據資料愈豐富，愈有助於真實發現之理念，且強化言詞辯
    論主義，使訴訟程序得以順暢進行，上開傳聞證據亦均具有
    證據能力。經查，檢察官及被告就本院所引用下列被告以外
    之人於審判外之陳述，於審判程序均同意作為證據，且本院
    審酌此等證據資料作成時之情況，均無不法之情事，且與待
    證事實具有關聯性，認為適宜作為本案之證據，故均有證據
    能力，合先敘明。
二、上揭犯罪事實，業據被告於偵訊及本院審理中坦承不諱，核
    與證人曾韻忠、游仲平於警詢之證述，且有當事人酒精測定
    紀錄表、苗栗縣警察局舉發違反道路交通管理事件通知單、
    刑法第185 條之3 案件（公共危險）測試觀察紀錄表、汽機
    車駕駛人酒後生理協調平衡檢測記錄表、道路交通事故現場
    圖、道路交通事故調查報告表(一)、(二)各1 份及現場採證照片
    10張在卷可佐；而證人曾韻忠、游仲平與被告素不相識，亦
    無任何怨隙，衡情證人曾韻忠、游仲平應無設詞攀誣，或虛
    構事實以陷害被告之理，故證人曾韻忠、游仲平前開證述內
    容，經核尚無不可採信之處。是被告上開自白，顯與事證相
    符，自堪信實；綜上，本件事證明確，被告上開犯行，應堪
    認定。
三、至被告於本院審理時自承：本件交通事故發生後，係由路人
    報警，警方趕至現場後，係證人曾韻忠、游仲平向警方陳述
    其有飲用酒類之現象，警方才對其酒測，方得知其有飲酒後
    駕車之犯行，其並未主動向警方坦認有飲酒之事實等語（見
    本院卷第26頁）；故本案被告並非在有偵查犯罪權限之機關
    或人員尚未發覺其上揭犯行前，主動向承辦警員坦承犯行，
    是自無刑法第62條自首規定之適用，併此敘明。
四、另本案被告行為後，刑法第185 條之3 業經立法院修正通過
    ，並經總統於民國100 年11月30日以華總一義字第10000263
    911 號令公布，於100 年12月2 日起生效，修正後該條第1
    項規定之法定刑為「二年以下有期徒刑、拘役或科或併科二
    十萬元以下罰金」，與修正前規定「一年以下有期徒刑、拘
    役或科或併科15萬元以下罰金」之法定刑比較，以修正前即
    行為時之規定較有利於被告，應依刑法第2 條第1 項前段之
    規定，適用行為時即修正前刑法第185 條之3 之規定處罰。
五、原審以本件事證明確，予以論罪科刑，固非無見，惟原判決
    於引用法條部份，論及被告有刑法第62條之適用及未及比較
    刑法第185 條之3 新舊法之規定，尚有未洽，自應予以撤銷
    改判。爰審酌被告教育程度為聯合工專畢業，公務人員退休
    ，不知戒慎自持，無視政府三申五令不得酒醉駕車之宣導，
    竟於酒後體內酒精濃度仍高而精神不佳之狀況下，猶駕車上
    路，惟兼衡其於犯後坦承犯行，態度尚可等一切情狀，及其
    犯罪動機、手段等一切情狀，量處如主文所示之刑；又審酌
    其年齡、職業、收入、社會地位等節，並諭知易服勞役之折
    算標準，以資儆懲。
據上論斷，應依刑事訴訟法第455 條之1 第1 項、第3 項、第36
9 條第1 項前段、第364 條、第299 條第1 項前段，刑法第2 條
第1 項前段、第185 條之3 （修正前）、第42條第3 項，刑法施
行法第1 條之1 第1 項，判決如主文。
本案經檢察官盧明軒到庭執行職務。
中    華    民    國   100    年    12    月    22    日
                  刑事第一庭  審判長法  官  柳章峰
                                    法  官  伍偉華
                                    法  官  許蓓雯
以上正本證明與原本無異。
不得上訴。
                                    書記官  徐一夫
中    華    民    國   100    年    12    月    22    日
附錄本案論罪科刑法條全文：
修正前中華民國刑法第185條之3
服用毒品、麻醉藥品、酒類或其他相類之物，不能安全駕駛動力
交通工具而駕駛者，處 1 年以下有期徒刑、拘役或科或併科 15
萬元以下罰金。